臺灣臺中地方法院刑事判決
110年度訴字第1526號
公  訴  人  臺灣臺中地方檢察署檢察官
被      告  何献同


            何献銘


            何献章



            陶何杏華女  民國00年0月00日生


            何書怡


上列被告因家庭暴力防治法之傷害案件，經檢察官提起公訴（11
0年度偵字第23331號、110年度偵字第21955號），本院判決如下
：
    主    文
本件公訴不受理。
    理    由
一、公訴意旨略以：被告何献同、何献銘、何献章、陶何杏華為
    兄弟姐妹，被告何書怡為被告何献章女兒，渠等間具有家庭
    暴力防治法第3條第4款之家庭成員關係。緣被告何献同、何
    献銘、何献章、陶何杏華、何書怡於民國110年6月6日19時1
    1分許，在臺中市○區○○街000號一樓客廳內，彼此間因看護
    照顧問題發生爭執，竟各別基於傷害之犯意，其中被告何献
    同、何献銘彼此推擠、拉扯、揮拳毆打，被告何書怡以手揮
    打被告陶何杏華臉部，同時被告何献章則以手推被告陶何杏
    華使其跌坐在地，被告陶何杏華則以手拉扯被告何書怡頭髮
    ，被告何献同因此受有頭部外傷併左臉挫傷、右頸部擦傷、
    左胸部擦挫傷、左上背部擦挫傷、雙手擦傷等傷害，被告何
    献銘因此受有頭部鈍傷、右肩膀挫傷、頸部、腰部韌帶扭傷
    、腦震盪等傷害，被告陶何杏華則受有面部、胸腹部、四肢
    等處瘀青疼痛及四肢擦傷等傷害，被告何書怡則受有頭部外
    傷併枕部疼痛、腹部挫傷、左背部挫傷、左前臂及左手擦傷
    等傷害。因認被告5人均涉犯刑法第277 條第1 項傷害罪嫌
    ，而屬家庭暴力防治法第2條第2款之家庭暴力罪等語。
二、按告訴乃論之罪，告訴人於第一審辯論終結前得撤回其告訴
    ；又告訴經撤回者，法院應諭知不受理之判決，並得不經言
    詞辯論為之，刑事訴訟法第238 條第1 項、第303 條第3 款
    及第307 條分別定有明文。
三、經查，告訴人何書怡告訴被告陶何杏華傷害、告訴人何献同
    告訴被告何献銘傷害、告訴人何献銘告訴被告何献同傷害，
    及告訴人陶何杏華告訴被告何書怡、何献章傷害等案件，公
    訴意旨認被告何献同、何献銘、何献章、陶何杏華、何書怡
    均涉犯刑法第277 條第1 項之傷害罪、家庭暴力防治法第2
    條第2款之家庭暴力罪嫌，依同法第287 條之規定，須告訴
    乃論。茲因被告5人成立調解，告訴人何書怡、何献同、何
    献銘、陶何杏華並具狀撤回告訴，有聲請撤回告訴狀、撤回
    告訴狀、調解結果報告書、本院調解程序筆錄、電話紀錄表
    在卷可稽，依前開規定，爰不經言詞辯論，逕為諭知不受理
    之判決。
據上論斷，應依刑事訴訟法第303 條第3 款、第307 條，判決如
主文。
中　　華　　民　　國　　110 　年　　9 　　月　　24　　日
                  刑事第六庭 審判長法  官  柯志民
                                   法　官  戰諭威
                                   法　官  蔡逸蓉
以上正本證明與原本無異。
如不服本判決應於收受送達後20日內向本院提出上訴書狀，並應
敘述具體理由；其未敘述上訴之理由者，應於上訴期間屆滿後20
日內向本院補提理由書（均須按他造當事人之人數附繕本）「切
勿逕送上級法院」。
告訴人或被害人如不服判決，應備理由具狀向檢察官請求上訴，
上訴期間之計算，以檢察官收受判決正本之日起算。
　　　　                          書記官  葉俊宏
中　　華　　民　　國　　110 　年　　9 　　月　　24　　日